# 请教陈版，母子公司间互相销售抵消问题。

提问人：cjzhangyong 时间：2013-04-27 20:37:03
母子公司间互相有购销业务， 本期子公司销售母公司A产品 收入为 100 成本为 80 母公司销售子公司A产品 收入 20 成本10 假设本期内部销售都未真正对外销售 1 、抵消子公司对母公司未实现利润 借：营业收入 100 贷：营业成本 80 存货 20 2 、抵消母公司对子公司为实现利润 借：营业收入 20 贷：营业成本 10 存货 10 请教陈版，以上抵消分录是否正确，

回答人：chenyiwei
在不考虑税费的情况下，抵销分录如你所述。但要注意所抵消的未实现损益在母公司股东和少数股东之间的分配：母公司对子公司的销售抵销未实现损益的影响全部冲减合并利润表中归属母公司股东的净利润；子公司对母公司的销售抵销未实现损益的影响需按股权比例分摊给母公司股东和少数股东。